【裁判字號】    90,交易,51
【裁判日期】    900914
【裁判案由】    公共危險
【裁判全文】
臺灣嘉義地方法院刑事判決                            九十年度交易字第五一號
    公  訴  人  臺灣嘉義地方法院檢察署檢察官
    被      告  甲○○
右列被告因公共危險案件，經檢察官提起公訴（八十九年度偵字第七０六四號），本
院判決如左：
    主  文
甲○○服用酒類，不能安全駕駛動力交通工具而駕駛，處拘役參拾日，如易科罰金，
以佰元折算壹日。
    事  實
一、甲○○於民國八十九年十一月三十日十六時許，於嘉義市飲用玉山高梁酒後，明
    知飲酒後（飲酒後其呼氣中酒精濃度測定值為０‧八一ＭＧ／Ｌ）不能安全駕駛
    動力交通工具，仍於當日十八時許仍貿然駕駛車牌號碼３Ｋ－５４０２號自小客
    貨車回家後又前往嘉義市皇嘉大飯店，同日二十時十五許途經嘉義縣中埔鄉○○
    村○○路○○路段，竟跨越分向限制線，侵入來車車道，因而撞擊正於對向車道
    騎乘車號ＵＮＬ－六二八號輕機車之丙○○，而丙○○搭載乙○○，致丙○○與
    乙○○均受傷（過失傷害部分業經撤回告訴，詳後述）。
二、案丙○○、乙○○之父陳彬坤訴由嘉義縣警察局中埔分局報請台灣嘉義地方法院
    檢察署檢察官偵查起訴。
    理  由
一、訊據被告甲○○固坦承酒後駕車，惟矢口否認當時已不能安全駕駛，辯稱：我還
    能安全駕駛云云。經查：被告為警查獲時呼氣之酒精濃度為０‧八一ＭＧ／Ｌ，
    此有酒精測定值表一份附卷可資佐證。又依國立台灣大學醫學院八十五年九月二
    十五日（八五）醫秘字第二０八二號函及其所附答覆函記載：血液酒精濃度為呼
    氣酒精濃度之二千一百倍至二千三百倍等語，則被告肇事後其呼氣中酒精濃度測
    定值為０‧八一ＭＧ／Ｌ，換算其血液酒精濃度為一七０‧一ＭＧ／一００ＭＬ
    至一八六‧三ＭＧ／一００ＭＬ間。再者，依上開函所附血液中酒精濃度與認知
    行為功能的關係表記載，血液中酒精濃度八０至二００ＭＧ／一００ＭＬ，會導
    致情緒起伏大，步態不穩，肢體失調，平衡感與判斷力障礙度升高。準此，被告
    肇事後其血液酒精濃度為一七０‧一ＭＧ／一００ＭＬ至一八六‧三ＭＧ／一０
    ０ＭＬ間，足以導致情緒起伏大，步態不穩，肢體失調，平衡感與判斷力障礙度
    升高，復參酌本案被告侵入來車車道等情，足徵被告飲酒後已不能安全駕駛動力
    交通工具，是被告所辯，顯係卸責之詞，不足採信，本案事證明確，被告犯行，
    洵堪認定。
二、核被告所為，係犯刑法第一百八十五條之三之公共危險罪。爰審酌被告酒後駕車
    致告訴人受傷，其藐視他人生命、身體、財產之態度顯而易見，惟其犯後已與被
    害人和解，並坦承犯行犯後態度良好等一切情狀，量處如主文所示之刑，並諭知
    易科罰金之折算標準，以示懲儆。
三、公訴意旨另略以：被告於右揭時地，因過失撞傷告訴人丙○○、被害人乙○○，
    使丙○○受有右側橈骨末端骨折、左側脛骨及腓骨末端骨折、骨盆骨折、臉部多
    處裂傷；乙○○受有頭部外傷、右大腿鈍傷等之輕傷害，因認被告亦涉有刑法第
    二百八十四條第一項前段之過失傷害罪嫌云云。按告訴乃論之罪，告訴人於第一
    審辯論終結前得撤回其告訴；又告訴經撤回者，應諭知不受理之判決。刑事訴訟
    法第二百三十八條第一項、第三百零三條第三款定有明文。查本件告訴人告訴被
    告過失傷害案件，公訴人認係觸犯刑法第二百八十四條第一項前段之罪，依同法
    第二百八十七條前段之規定，須告訴乃論。茲據告訴人丙○○、陳坤彬當庭撤回
    其告訴，有刑事撤回告訴狀一份附於審理卷可稽，依照首開說明，本應為不受理
    之諭知，惟公訴人認此部分與前開有罪部分為想像競合犯裁判上一罪之關係，自
    不另為不受理之諭知，附以敘明。
據上論斷，應依刑事訴訟法第二百九十九條第一項前段，刑法第一百八十五條之三、
第四十一條第一項前段，罰金罰鍰提高標準條例第二條，判決如主文。
本案經檢察官劉仲慧到庭執行職務。
中      華      民      國      九十     年      九      月      十四   日
                                臺灣嘉義地方法院刑事第三庭
                                    法  官   康  存  真
右正本證明與原本無異。
如不服本判決，應於判決送達後十日內向本院提出上訴狀( 應附繕本 )。
中      華      民      國      九十     年      九      月      十四   日
                                    書記官   胡  祥  生


司法院資訊處製作；財團法人民間司法改革基金會備份。
